【裁判字號】    90,易,101
【裁判日期】    900309
【裁判案由】    竊盜
【裁判全文】
臺灣嘉義地方法院刑事判決                            九十年度易字第一一號
    公  訴  人  臺灣嘉義地方法院檢察署檢察官
    被      告  乙○○
右列被告因竊盜案件，經檢察官提起公訴（九十年度偵字第二四０號），本院判決如
左：
    主  文
乙○○竊盜，累犯，處有期徒刑伍月，如易科罰金，以參佰元折算壹日。
    事  實
一、乙○○前因八十五年間違反麻醉藥品管理條例案件，經臺灣高雄地方法院判處有
    期徒刑五月，如易科罰金，以三百元折算一日確定，於八十五年十二月二十六日
    執行完畢。仍不知悔改，竟意圖為自己不法之所有，於九十年一月三日二十一時
    三十分許，在嘉義市○○路一五一四號前，趁丙○○下車問路之際，竊取丙○○
    所有之車號Ｊ七─一四五０號自用小客貨車，得手後隨即駕駛逃離現場，嗣經路
    人甲○○駕車附載丁○○及丙○○隨後追趕，始於同日在嘉義市○○路高速公路
    下方尋獲乙○○，並報警逮獲。
二、案經嘉義市警察局第一分局報請臺灣嘉義地方法院檢察署偵查起訴。
    理  由
一、訊據被告乙○○固坦承將被害人丙○○所有前開自用小客貨車駛離前開地點，但
    矢口否認有何為自己不法所有之意圖，辯稱：當日附近電動玩具店老闆拿棍子打
    人，我趕快跑出來，誤認被害人所有之前開車輛為其友人所開之車輛，而將之駛
    離現場，並非要竊取該車輛云云。惟查被告如何於前揭時、地竊取被害人所有之
    前開自用小客貨車之事實，業據被害人丙○○於警訊、本院訊問時指訴綦詳，核
    與証人即當日協同追趕被告之甲○○、丁○○於警訊時証述竊車之情節：「當日
    被害人下車問路，被告即自該車右中門上車，並爬到駕駛座發動車子駛走」等語
    相符；再參酌被害人於發現被告爬上前開自用小客貨車時，曾站在該車之右前方
    大聲喝令制止被告，但被告竟不予理會而擅自將車駛離現場一節，復據被害人於
    警訊及本院調查時及証人甲○○、丁○○於警訊時指明或証明在卷觀之，若果真
    被告係誤認該自用小客貨車為其友人之車輛，並無竊取之意，衡情豈有未予停車
    ，竟駛離現場之理。況被告於警訊及偵查中均供稱因誤認被害人所有之前開車輛
    為「其妹妹侯千貽」所駕駛之車輛，而將之駛離等語，惟於本院審理時，竟稱因
    誤認該車為「其妹妹侯千貽友人」所駕駛之車輛，而將之駛離等語，就當日究係
    何人駕駛與被害人所有之同款車輛一節，前後供述不一；復於經人逮獲後，在嘉
    義市警察局第一分局北鎮派出所製作筆錄時，冒用其弟洪德清之姓名、住所、出
    生所月日、身分証統一編號等年籍資料，嗣經警識破後再以其真實姓名應訊等情
    顯見被告所辯，係臨訟卸責之詞，不足採信。此外，又有保管書一件附於警訊卷
    可憑，本件事証明確，被告犯行堪以認定。
二、核被告所為，係犯刑法第三百二十條第一項之竊盜罪。又被告前因八十五年間違
    反麻醉藥品管理條例案件，經臺灣高雄地方法院判處有期徒刑五月，如易科罰金
    ，以三百元折算一日確定，於八十五年十二月二十六日執行完畢，此有臺灣高等
    法院被告全國前案紀錄表一份附於本院卷及臺灣嘉義地方法院檢察署刑案資料查
    註紀錄表一份附於偵查卷足憑，其於有期徒刑執行完畢後，五年以內再犯本件有
    期徒刑以上之罪，為累犯，應依刑法第四十七條規定，加重其刑。爰審酌被告犯
    罪之動機、目的、手段、犯罪所生之損害，及犯罪後飾詞狡辯之態度等一切情狀
    ，量處如主文所示之刑，並諭知易科罰金之折算標準，以示懲儆。
據上論斷，應依刑事訴訟法第二百九十九條第一項前段、刑法第三百二十條第一項、
第四十七條、第四十一條第一項、罰金罰鍰提高標準條例第一條前段、第二條，判決
如主文。
本案經檢察官陳美君到庭執行職務
中      華      民      國    九十      年      三      月      九      日
                                      臺灣嘉義地方法院刑事第一庭
                                          法  官  陳  珍  如
右正本證明與原本無異。
如不服本判決，應於判決送達後十日內向本院提出上訴狀( 應附繕本 )。
中      華      民      國    九十      年      三      月      九      日
                                          書記官  張  素  麗
附錄法條：
中華民國刑法第三百二十條
 (普通竊盜罪、竊佔罪)
意圖為自己或第三人不法之所有，而竊取他人之動產者，為竊盜罪，處五
年以下有期徒刑、拘役或五百元以下罰金。
意圖為自己或第三人不法之利益，而竊佔他人之不動產者，依前項之規定
處斷。
前二項之未遂犯罰之。


司法院資訊處製作；財團法人民間司法改革基金會備份。
